【裁判字號】    95,訴,2321
【裁判日期】    951016
【裁判案由】    毒品危害防制條例
【裁判全文】
臺灣板橋地方法院刑事判決              95年度訴字第2321號
公  訴  人  臺灣板橋地方法院檢察署檢察官
被      告  甲○○
上列被告因違反毒品危害防制條例案件，經檢察官提起公訴〔９
５年度毒偵字第２９５３號〕。本院合議庭評決由受命法官獨任
進行簡式審判程序，茲判決如下：
    主  文
甲○○連續施用第壹級毒品，累犯，處有期徒刑柒月。
扣案如附表壹所示物品，沒收銷燬之。
    事  實
壹、甲○○於〔一〕民國〔下同〕８７年間，因施用毒品案〔臺
    灣板橋地方法院檢察署８７年度偵字第２０８２５號〕，經
    法院裁定送勒戒處所觀察、勒戒後，認無繼續施用毒品之傾
    向，於８８年２月２日出勒戒所，復經公訴人處分不起訴。
    〔二〕９１年間，因施用毒品案〔臺灣板橋地方法院９１年
    度毒偵字第６８９號〕，經法院裁定送戒治處所強制戒治，
    嗣於９２年３月３日停止戒治〔指揮書執畢日期為９２年５
    月７日〕，期滿未經撤銷，視為強制戒治期滿，所涉施用毒
    品犯行，復經公訴人聲請簡易判決處刑，經本院改行通常程
    序判處有期徒刑肆月，如易科罰金，以參佰元折算壹日確定
    ，嗣於９２年９月１８日執行完畢。
貳、甲○○未見悔悟，於壹─〔二〕所示強制戒治執行完畢釋放
    後，伍年內，復基於施用第壹級毒品之概括犯意，先後於９
    ５年３月底某日、同年４月５日下午，連續施用第壹級毒品
    海洛因貳次〔起訴書載為自９５年３月底某日起，至同年４
    月６日２０時１０分許為警採尿前２６小時內，連續施用第
    壹級毒品海洛因多次〕；嗣於９５年４月６日晚上８時１０
    分許，在臺北縣板橋市○○路與成都路口，經警查獲，並扣
    得附表壹所示毒品。
參、案經臺北縣政府警察局板橋分局移送臺灣板橋地方法院檢察
    署檢察官偵查起訴。
    理  由
壹、上揭事實，業據被告坦承不諱〔參見本院準備程序筆錄、簡
    式審判筆錄〕，被告到案後，經警採集其尿液檢體，送驗後
    檢出鴉片類陽性反應，此有臺北縣政府警察局板橋分局偵辦
    毒品危害防制條例案被移送人姓名代碼對照表、臺灣檢驗科
    技股份有限公司濫用藥物尿液檢驗報告〔附偵卷第１５頁、
    第５５頁〕足稽，復有〔一〕扣案如附表壹所示物品。〔二
    〕法務部調查局調科壹字第０６００１１８５０號鑑定通知
    書〔附偵卷第５３頁〕。〔三〕臺灣高等法院被告前案紀錄
    表〔附本院卷〕等足佐，堪認被告自白情節，與事實相符，
    足為認定上揭事實之依據；本件事證明確，被告之上揭犯行
    ，堪予認定。
貳、被告為事實欄所示行為後，刑法業經  總統於９４年２月２
    日以總統華總一義字第０９４０００１４９０１號令修正公
    布第１～３、５、１０、１１、１５、１６、１９、２５～
    ２７、第四章章名、２８～３１、３３～３８、４０～４２
    、４６、４７、４９、５１、５５、５７～５９、６１～６
    ５、６７、６８、７４～８０、８３～９０、９１－１、９
    ３、９６、９８、９９、１５７、１８２、２２０、２２２
    、２２５、２２９－１、２３１、２３１－１、２９６－１
    、２９７、３１５－１、３１５－２、３１６、３４１、３
    ４３條條文；增訂第４０－１、７５－１條條文；刪除第５
    ６、８１、９４、９７、２６７、３２２、３２７、３３１
    、３４０、３４５、３５０條條文；並自９５年７月１日施
    行。現行刑法第２條第１項規定：「行為後法律有變更者，
    適用行為時之法律。但行為後之法律有利於行為人者，適用
    最有利於行為人之法律。」，其中〔一〕行為時刑法第５６
    條規定：「連續數行為而犯同一之罪名者，以一罪論。但得
    加重其刑至二分之一。」。現行刑法業將刑法第５６條刪除
    ；比較新、舊法律，新法非有利於當事人。〔二〕行為時刑
    法第４７條規定：「受有期徒刑之執行完畢，或受無期徒刑
    或有期徒刑一部之執行而赦免後，五年以內再犯有期徒刑以
    上之罪者，為累犯，加重本刑至二分之一。」。現行刑法第
    ４７條第１項規定：「受徒刑之執行完畢，或一部之執行而
    赦免後，伍年以內故意再犯有期徒刑以上之罪者，為累犯，
    加重本刑至二分之一。」；對於行為時、裁判時均構成累犯
    之行為人而言，新法非有利於行為人。
參、核被告所為，係犯毒品危害防制條例第１０條第１項之施用
    第壹級毒品罪；其因施用而持有第壹級毒品之低度行為，為
    施用第壹級毒品之高度行為所吸收，不另論罪；被告先後貳
    次施用第壹級毒品犯行，時間緊接，犯罪構成要件相同，顯
    係基於概括犯意反覆為之，依刑法修正前第５６條連續犯之
    規定，論以施用第壹級毒品壹罪，並加重其刑；被告前犯事
    實欄壹─〔二〕所示之罪，經法院判處徒刑確定，於「９２
    年９月１８日」執行完畢，此有臺灣高等法院被告前案紀錄
    表在卷足稽，伍年之內，再犯有期徒刑以上之本罪，依累犯
    之規定，遞加重其刑；爰審酌被告犯罪之動機、目的、手段
    、所致之危害，暨犯罪後態度等一切情狀，量處如主文所示
    之刑，並定其應執行之刑；扣案如附表壹所示海洛因，係查
    獲之毒品，應依毒品危害防制條例第１８條第１項前段規定
    ，宣告沒收銷燬之。
據上論斷，應依刑事訴訟法第２７３條之１第１項、第２９９條
第１項前段，毒品危害防制條例第１０條第１項、第１８條第１
項前段，刑法第２條第１項前段，修正前刑法第１１條前段、第
５６條、第４７條，判決如主文。
本案經檢察官蔡元仕到庭執行職務。
中    華    民    國    95    年    10    月    16    日
                  刑事第一庭  法  官    陳福來
以上正本證明與原本無異。
如不服本判決應於送達後10日內向本院提出上訴狀。
                              書記官    林兆嘉
中    華    民    國    95    年    10     月  16     日
附錄本案論罪科刑法條全文：
毒品危害防制條例第十條：
施用第一級毒品者，處六月以上五年以下有期徒刑。
施用第二級毒品者，處三年以下有期徒刑。
附表壹：
┌──┬────────┬────┬─────────┐
│編號│品            名│數    量│備              註│
├──┼────────┼────┼─────────┤
│一  │海洛因          │壹小包〔│法務部調查局調科壹│
│    │                │淨重零點│字第０６００１１８│
│    │                │零玖公克│５０號鑑驗通知書附│
│    │                │〕。    │偵字第卷第５３頁〕│
│    │                │        │。                │
└──┴────────┴────┴─────────┘


司法院資訊處製作；財團法人民間司法改革基金會備份。
